# 控股股东

提问人：liubin988513 时间：2017-03-17 08:23:45
依照法律、法规的效力位阶判断，《公司法》是判断的最基本原则，据此“控股股东”存在两种情况：（ 1 ）持有50%以上股权；（ 2 ）
未持有50%以上股权，但其表决权足以对公司股东大会决议产生重大影响 这里重大影响如何理解？？？

回答人：chenyiwei
这里的“重大影响”不是会计上的“重大影响”。会计上的“重大影响”是参与权而不是决定权，而从这里的法律条文看，公司法该条款中的“重大影响”应该是指“决定性的影响”。